【裁判字號】    99,簡上,47
【裁判日期】    990419
【裁判案由】    違反家庭暴力防治法
【裁判全文】
臺灣彰化地方法院刑事判決              99年度簡上字第47號
上  訴  人
即  被  告  乙○○
上列上訴人即被告因違反家庭暴力防治法案件，不服本院九十八
年度簡字第二三四二號中華民國九十八年十二月十六日簡易判決
（檢察官聲請簡易判決處刑案號：九十八年度偵字第九二三七號
），提起上訴，本院管轄之第二審合議庭判決如下：
    主  文
上訴駁回。
    事實及理由
一、本案經本院審理結果，認第一審判決認事用法及量刑均無不
    當，應予維持，除補充被告於本院準備程序及審理時均坦承
    犯行外，並引用第一審判決書及更正裁定書所記載之事實、
    證據及理由（如附件）。
二、本件上訴人上訴意旨略以：上訴人即被告乙○○因被害人甲
    ○○離家後，家裡面有很多東西不知如何處理，一時心急，
    所以傳了言詞比較嚴重的簡訊給被害人，被告有房貸、借貸
    壓力，希望法院能撤銷原判決，從輕量刑，或予以宣告緩刑
    云云。
三、按「被告以外之人於審判外之陳述，雖不符前四條之規定，
    而經當事人於審判程序同意作為證據，法院審酌該言詞陳述
    或書面陳述作成時之情況，認為適當者，亦得為證據。當事
    人、代理人或辯護人於法院調查證據時，知有第一百五十九
    條第一項不得為證據之情形，而未於言詞辯論終結前聲明異
    議者，視為有前項之同意。」，刑事訴訟法第一百五十九條
    之五定有明文。本件被告於本院準備程序時，表示對於檢察
    官所提各項證據方法之證據能力並無意見，本院審酌上開各
    該證據均非屬違法取得之證據，復經本院於審判期日就上開
    證據進行調查、辯論，依法均具有證據能力。
四、次按量刑之輕重係屬事實審法院得依職權自由裁量之事項，
    苟已斟酌刑法第五十七條各款所列情狀而未逾法定刑度，即
    不得遽指為違法。且在同一犯罪事實與情節，如別無其他加
    重或減輕之原因，下級審法院量定之刑，亦無過重或失輕之
    不當情形，則上級審法院對下級審法院之職權行使，原則上
    應予尊重（最高法院八十五年度台上字第二四四六號判決參
    照）。原審審酌被告明知法院已核發保護令，未思以理性方
    式解決與被害人甲○○之紛爭，猶漠視法院之保護令而為本
    件犯行，及其犯罪動機、目的、手段、對被害人所造成之損
    害、智識程度及生活狀況，並參酌卷附切結書內容等一切情
    狀，據以論罪科刑，判處被告有期徒刑二月，並諭知易科罰
    金之折算標準，經核認事用法均無違法失當之處，上訴人以
    前開理由提出上訴，請求撤銷原判決，從輕量刑云云，為無
    理由，應予駁回。至於被告雖另請求本院予以宣告緩刑云云
    ，惟因被告於為本件違反保護令之行為後，竟於九十九年二
    月十三日再度為違反保護令之行為而觸犯家庭暴力防治法，
    此有臺灣高等法院被告前案紀錄表一件存卷可據，基此，本
    院認尚不宜對被告宣告緩刑，附此敘明。
據上論斷，應依刑事訴訟法第四百五十五條之一第一項、第三項
、第三百六十四條、第三百六十八條、第三百七十三條，判決如
主文。
本件經檢察官林子翔到庭執行職務。
中    華    民    國    99    年    4    月     19    日
                  臺灣彰化地方法院刑事第三庭
                      審判長法官  李  進  清
                            法官  洪  志  賢
                            法官  陳  銘  壎
以上正本證明與原本無異。
不得上訴。
中    華    民    國    99    年    4     月    19    日
                      書  記  官  蘇  美  苓

司法院資訊處製作；財團法人民間司法改革基金會備份。
